

# **PABLO ANDRES**

# INGENIERO DE SISTEMAS

## CONTACTO

- 3227893926
- Q Cali, Cra 11 D 47-39
- https://pablo121999.githu b.io/CV/

# **EDUCACIÓN**

2017 - 2022 ITFIP

• Ingeniero de sistemas

2017 - 2021 ITFIP

 Tecnólogo en gestión informática

# **HABILIDADES**

- PHP (Laravel)
- JavaScript
- MySQL
- CSS
- HTML
- Azure DevOps

# **PERFIL**

Cuento con sólidos conocimientos y experiencia en desarrollo de software, así como habilidades para diseñar, analizar, integrar y gestionar sistemas de información. Actualmente, centro mi carrera en el desarrollo web, especializándome en tecnologías como PHP (Laravel), JavaScript, HTML, CSS y MySQL. Me apasiona crear soluciones funcionales, escalables y eficientes.

### **EXPERIENCIA**

Nexura Internacional

1/7/2023 - PRESENTE

Desarrollador Web

 Desarrollar aplicaciones web siguiendo el paradigma de programación modular, utilizando los frameworks Laravel y Platform con PHP, JavaScript, HTML5, CSS y MySQL, e implementando el patrón de arquitectura de software MVC (Modelo-Vista-Controlador).

### **BIOSALC CORPORATION**

1/1/2023 - 30/6/2023

Desarrollador Junior

 Desarrollo de pantallas de aplicativos móviles utilizando el lenguaje de programación Pascal (IDE Embarcadero Delphi) y base de datos MySQL (Oracle SQL, SQL Server).

### REFERENCIA

Carlos Arevalo

N/A

Cali, Colombia

N/A

Teléfono: 3185410210

Phone: N/A